臺灣板橋地方法院民事判決　九十年度親字第一八○號
　　原　　　告　　乙○○
　　訴訟代理人　　丙○○
　　被　　　告　　丁○○
　　兼法定代理人　甲○○
右當事人間否認子女事件，本院判決如左：
    主      文
確認被告丁○○非被告甲○○自原告乙○○受胎所生之婚生子。
訴訟費用由被告負擔。
    事      實
甲、原告方面：
一、聲明：如主文第一項所示。
二、陳述：
        被告甲○○原係原告之配偶，而被告甲○○前於民國八十四年間離家出走，
        不知去向，迨於九十年八月十四日原告至戶政事務所申請戶籍謄本時，始發
        現被告甲○○於八十五年十月十九日另與不詳姓名之男子生下一子即另被告
        丁○○，並於九十年七月三日為戶籍登記為其與原告所生之子，然其實被告
        甲○○自該八十四年離家出走後未曾返家與原告同床，為此原告爰依民法第
        一千零六十三條第二項之規定，起訴請求判決如聲明所示。另原告發現被告
        甲○○與他人生下一子即被告丁○○後，兩造已於九十年九月二十一日協議
        離婚。
三、證據：提出原告於九十年八月十四日申請之戶籍謄本、被告二人戶籍謄本為證，
    並聲請本院依職權函請法務部調查局為親子血緣鑑定及訊問證人翁美惠。
乙、被告方面：
一、聲明：同意原告之請求。
二、陳述：對於原告所為之陳述沒有意見。
    理　　　由
一、按關於認諾及訴訟上自認或不爭執事實之效力，於第五百八十九條否認子女之訴
    ，不適用之，民事訴訟法第五百九十四條定有明文。本件被告甲○○於言詞辯論
    期日同意原告之請求並就原告主張之事實為不爭執，揆諸首揭法條之說明，自不
    發生被告認諾或不爭執事實之效力，合先敘明。
二、經查原告主張其前妻即被告甲○○前於婚姻關係存續中之民國八十四年間離家出
    走，不知去向，迨九十年八月十四日原告至戶政事務所申請戶籍謄本時，始發現
    被告甲○○於八十五年十月十九日另與不詳姓名之男子生下一子即另被告丁○○
    ，並於九十年七月三日之兩造原婚姻關係仍存續中戶籍登記為該被告甲○○與原
    告所生之子，然被告甲○○自該八十四年離家出走後未曾返家與原告同床之事實
    ，兩造現已於九十年九月二十一日離婚，業據其提出戶籍謄本為憑，並經證人翁
    美惠到庭證稱無誤，而原告與被告甲○○於八十四年間即行分居，迄今未曾再同
    居，被告丁○○應非被告甲○○自原告受胎所生乙節，亦據本院依原告聲請函請
    法務部調查局就兩造間血緣關係為鑑定之結果通知覆稱，依據遺傳法則，被告丁○○之ＳＴＲ．．．．．．．．．．等項型別與原告乙○○之各項相對應之型別
    均矛盾，因此認乙○○不可能為丁○○之生父，此有法務部調查局九十一年一月
    二十二日發文檢送之鑑定通知書附卷可參，足認原告主張被告丁○○非其與被告
    甲○○所生之婚生子女，要屬真實，堪以採信。
三、按妻之受胎，係在婚姻關係存續中者，推定其所生子女為婚生子女。前項推定，
    如夫妻之一方能證明妻非自夫受始者，得提起否認之訴。但應於知悉子女出生之
    日起，一年內為之，民法第一千零六十三條定有明文。經查本件被告甲○○於八
    十五年十月十九日產下被告丁○○之時，尚係在其與原告婚姻關係存續期間，依
    法雖應推定被告丁○○為原告與被告甲○○所生之婚生子，然原告與被告甲○○
    於八十四年間即行分居，迄今未曾有何同居之事實，參以法務部調查局鑑定被告
    丁○○與原告二者間並無血緣關係之結果，被告丁○○實非被告甲○○自原告受
    胎所生。從而，原告於該九十年八月十四日至戶政事務所申請戶籍謄本時，始知
    悉被告甲○○於八十五年十月十九日生下另被告丁○○之事，進而於前開法定除
    斥期間內，提起本件否認子女之訴，於法洵屬有據，應予准許。
四、據上論結，本件原告之訴為有理由，並依民事訴訟法第八十五條第一項前段、第
    七十八條，判決如主文。
中　　　華　　　民　　　國　　九十一　　年　　　三　　　月　　二十九　日
                                    臺灣板橋地方法院家事法庭
~B法　　　官　楊志勇
右為正本係照原本作成。
如對本判決不服須於判決送達後二十日內向本院提出上訴狀。
中　　　華　　　民　　　國　　九十一　　年　　　三　　　月　　二十九　日
~B法院書記官　尤朝松
